臺灣高等法院刑事裁定
108年度抗字第2062號
抗  告  人
即  受刑人  劉佳賓



上列抗告人即受刑人因聲請定其應執行刑案件，不服臺灣宜蘭地
方法院中華民國108年11月5日裁定（108年度聲字第764號），提
起抗告，本院裁定如下：
    主  文
抗告駁回。                                             
    理  由
一、原裁定以：抗告人即受刑人劉佳賓前因搶奪等案件，經臺灣
    新北地方法院、臺灣嘉義地方法院、臺灣桃園地方法院及原
    審法院分別判處如原裁定附表編號1至7所示之刑，並均經確
    定在案，又如該附表編號2至7所示之罪，均係在該附表編號
    1所示之罪判決確定日即民國107年8月27日之前所犯，有各
    該判決書及本院被告前案紀錄表附卷可稽。而抗告人所犯如
    該附表編號1至4所示之罪，前經臺灣新北地方法院以107年
    度訴字第545號定其應執行刑為有期徒刑3年4月確定。聲請
    人臺灣宜蘭地方檢察署檢察官就抗告人如該附表所示各罪所
    處之刑聲請定應執行之刑，並無不合，應予准許等語。因而
    就抗告人所犯如上開附表所示各罪所處之有期徒刑，於符合
    法律之內外部界限內，定其應執行刑為有期徒刑5年6月。經
    核於法尚無不合。
二、抗告意旨詳如附件之抗告狀所載。
三、按裁判確定前犯數罪者，併合處罰之；又數罪併罰有二裁判
    以上，宣告多數有期徒刑者，於各刑中之最長期以上，各刑
    合併之刑期以下，定其應執行之刑期，刑法第51條第5款、
    第53條規定甚明。執行刑之量定，雖係事實審法院自由裁量
    之職權，惟法律上屬於自由裁量事項，尚非概無法律性之拘
    束，在法律上有其外部界限及內部界限，前者為法律之具體
    規定，使法院得以具體選擇為適當裁判，此為自由裁量之外
    部界限。後者則為法院為自由裁量時，應考量法律之目的、
    法律秩序之理念所在，此為自由裁量之內部界限。法院為裁
    判時，二者均不得有所踰越。在數罪併罰而有二裁判以上，
    應定其應執行刑之案件，法院所為刑之酌定，固屬自由裁量
    事項，然對於法律之內、外部界限，仍均應受其拘束。倘其
    所酌定之執行刑，並未違背刑法第51條各款所定之方法或範
    圍（即法律之外部性界限），亦無明顯違背公平、比例原則
    或整體法律秩序之理念（即法律之內部性界限）者，即不得
    任意指為違法或不當（最高法院102 年度台抗字第596 號、
    101年度台抗字第280號裁定意旨參照）。
四、經查：
  ㈠抗告人因犯如原裁定附表所示竊盜等7 罪，經臺灣新北地方
    法院、臺灣嘉義地方法院、臺灣桃園地方法院及原審法院分
    別判處如該附表所示之刑確定在案，此有各該判決及本院被
    告前案紀錄表附卷可參。原裁定依檢察官之聲請，就上開各
    罪定應執行刑為有期徒刑5年6月，從形式上觀察，乃於各刑
    中之最長期（即有期徒刑1年3月）以上、就原裁定附表編號
    1至4部分前定之執行刑（即有期徒刑3年4月）加計其他裁判
    宣告之刑（即原裁定附表編號5至7部分）之總和以下（各刑
    之合併刑期雖達有期徒刑6年8月，然定其應執行刑時，依不
    利益變更禁止原則，不得逾前定之執行刑加計其他裁判宣告
    之刑之總和即有期徒刑6年2月），定其應執行之刑。又抗告
    人除於106、107年間一再施用第一級毒品外，更於107年4 
    月間犯竊盜2罪、搶奪3罪，顯然輕忽法律，未深切悔改，自
    不宜給予過度刑罰優惠，原審在上開範圍內，對抗告人所犯
    如原裁定附表所示各罪再予適當之刑罰折扣，而裁定應執行
    有期徒刑5年6月，並未逾越刑法第51條第5款所定法律之外
    部性界限，其定應執行刑之裁量權行使，亦未逾越法律授予
    裁量權之目的，尚無顯然濫用裁量權而違反公平原則、比例
    原則之情形，亦不悖於法律秩序之理念，自符合法規範之目
    的，而無違反內部性界限之可言，尚難遽指為違法或不當。
  ㈡刑法刪除連續犯規定之立法意旨，係基於連續犯原為數罪之
      本質及刑罰公平原則之考量，以其修正既難以週延，爰予
    刪除（參照其立法理由二）。至連續犯之規定刪除後，對於
    部分習慣犯，例如竊盜、吸毒等犯罪，在實務運用上，固可
    參考德、日等國之經驗，委由學界及實務以補充解釋之方式
    ，發展接續犯之概念，對於合乎「接續犯」或「包括的一罪
    」之情形，認為構成單一之犯罪，避免因適用數罪併罰而使
    刑罰過重產生不合理之現象（參照其立法理由四）；然此僅
    在限縮適用數罪併罰之範圍，並非指對於適用數罪併罰規定
    者，應從輕酌定其應執行刑。是不得因連續犯之刪除，即認
    犯數輕罪者，應從輕定其應執行之刑。又個案情節不一，尚
    難比附援引。而執行刑之酌定，尤無必須一定比例、折數衡
    定之理；是無從引用他案酌定應執行刑之比例，作為本案酌
    定之刑是否適法之判斷基準（最高法院106年度台抗字第114
    號裁定意旨參照）。況原裁定抗告人應執行之刑（5年6月，
    即66個月），僅約為抗告人所犯各罪「原宣告刑加總刑度」
    （6年8月，即80個月）之83%（計算式：66÷80≒0.83，四捨
    五入），顯已考量抗告人所犯各罪反應出之人格特性，並權
    衡審酌其行為責任與整體刑法目的及相關刑事政策等因素，
    而未逾越法律外部界限及內部界限，核屬法院裁量職權之適
    法行使。至抗告意旨所指其他個案，與本案情節有別，尚難
    比附援引。
  ㈢綜上所述，抗告意旨無非係對原審定執行刑裁量權之適法行
    使，徒憑己見，任意指摘，並不足採，其抗告為無理由，應
    予駁回。
據上論斷，應依刑事訴訟法第412條，裁定如主文。
中    華    民    國   109    年    1     月    30    日
                  刑事第十六庭  審判長法  官  葉騰瑞
                                      法  官  莊明彰
                                      法  官  陳芃宇
以上正本證明與原本無異。
如不服本裁定，應於收受送達後五日內向本院提出抗告狀。
                                      書記官  李佳芬
中    華    民    國    109   年    2     月    3     日